臺灣士林地方法院刑事判決　　　　　　　　　　　　　九十三年度訴字第二六三號
　　公　訴　人　臺灣士林地方法院檢察署檢察官
　　被　　　告　丁○○
　　指定辯護人　本院公設辯護人　林龍輝
右列被告因毒品危害防制條例案件，經檢察官提起公訴（九十二年度偵字第四０四二
號），本院判決如左：
    主  文
丁○○販賣第二級毒品，累犯，處有期徒刑柒年貳月。
門號0000000000號行動電話沒收。犯罪所得新台幣伍佰元沒收，如全部或
事實一部不能沒收時，以其財產抵償之。
    事  實
一、丁○○前因偽造有價證券案件，經台灣花蓮地方法院於民國八十三年九月二十九
    日判處有期徒刑三年二月，同年十月十六日確定，入監執行而於八十五年二月二
    十六日假釋，假釋付保護管束期間，又因違反麻醉藥品管理條例案件，經本院於
    八十六年四月二十二日判處有期徒刑六月，台灣高等法院於八十六年七月三十日
    駁回上訴確定，前案假釋撤銷接續執行，復於八十八年六月十一日假釋，假釋付
    保護管束期間，另因違反毒品危害防制條例案件，經本院簡易庭於八十九年二月
    八日判處有期徒刑四月，並經本院合議庭於八十九年五月三十一日駁回上訴確定
    ，前案假釋撤銷接續執行，甫於九十一年一月十日縮刑期滿執行完畢，詎仍不知
    悛悔，緣丙○○於九十一年十月二十九日上午前往台北市北投區○○○路四七七
    號友人乙○○住處，因丙○○想施用第二級毒品安非他命，然信用不佳，乃推由
    乙○○於當日上午十一時十六分許以門號0000000000號行動電話撥打
    丁○○所有供聯繫販賣毒品之門號0000000000號行動電話，聯絡購買
    第二級毒品安非他命一包，丁○○意圖營利，旋於當日下午一時五十分許將第二
    級毒品安非他命一包送至乙○○前揭住處，由乙○○收受，乙○○並即交付新台
    幣（下同）五百元之對價予丁○○，並將購得之毒品交付丙○○。嗣丙○○於乙○○住處施用該包第二級毒品安非他命後，將剩餘之第二級毒品安非他命殘渣（
    毛重０‧三二公克、淨重０‧一五公克、驗餘淨重０‧一四公克）及包裝袋置於
    房間桌上，旋於當日下午三時許為警在上址查獲，並扣得該第二級毒品安非他命
    殘渣及包裝袋（丙○○施用第二級毒品部分另案偵查，經本院九十二年度訴字第
    二三五號審理判處有期徒刑七月，台灣高等法院於九十三年一月六日駁回上訴確
    定，上開扣案之安非他命殘渣及包裝袋經該案諭知沒收銷燬，並已於九十三年六
    月十日為台灣士林地方法院檢察署檢察官為沒收銷燬處分）。
二、案經台北市警察局北投分局報請台灣士林地方法院檢察署檢察官偵查起訴。
    理  由
一、訊之被告丁○○矢口否認右揭犯行，辯稱徒未前往證人乙○○前揭住處，更遑論
    至該處販賣安非他命予證人乙○○或丙○○，可能是該二名證人聯手陷害伊云云
    ，惟查：
   （一）右揭證人丙○○於為警查獲當日上午前往證人乙○○住處，因證人丙○○
         信用不佳，推由證人乙○○於中午時分以門號0000000000號行
         動電話撥打被告所有之門號0000000000號行動電話，聯絡購買
         安非他命，被告旋於當日下午一時五十分許將安非他命一包送至乙○○住
         處，由乙○○收受，並取得對價五百元之事實，業據證人乙○○於警訊複
         訊中證述綦詳（參見九十二年度偵字第四０四二號偵查卷第三六頁至第三
         八頁），證人丙○○於警訊複訊中亦證稱：當日被查獲安非他命一包是伊
         叫乙○○約被告下午一時許前來所購得，代價五百元，錢是伊交給乙○○
         轉交，因伊積欠被告三千元左右，不好出面等情（參見前揭偵查卷第四十
         頁至第四二頁），經核並無不符，且與下列跡證亦相符合，具有較可信之
         特別情況：
         證人乙○○於九十二年八月二十日偵查中猶具結證稱扣案安非他命確係
           伊以電話向被告聯絡購得等情在卷（參見前揭偵查卷第一０六頁至第一
           ０八頁），雖關於細節之陳述與警訊複訊略有出入，然此係案發後約一
           年始為之記憶表現，細節有所出入益徵所述主要情節為實在。
         經向台灣大哥大股份有限公司、和信電訊股份有限公司調閱門號000
           0000000號、0000000000號行動電話之通聯記錄，確
           認該二門號行動電話確曾於九十一年十月二十九日上午十一時十六分通
           聯，由前門號發話，後門號接收，而後門號所有人姓名即為被告，此有
           台灣大哥大股份有限公司湯城辦公室法警00000000號文、和信
           電訊股份有限公司用戶資料及雙向通聯資料各一份附卷可稽，足見證人
           乙○○確實於前揭時間以行動電話與被告聯繫。而由卷附台灣士林地方
           法院檢察署九十二年二月十二日甲○安九二核退二二四字第０四一０九
           號發回補足調查案件指揮書載明指示移案機關應查明上開二門號行動電
           話之所有人及案發當日上午之通聯紀錄等情以觀，顯然移案機關即台北
           市警察局北投分局於製作證人乙○○、丙○○警訊複訊筆錄時，根本並
           未調閱上開門號行動電話之通訊資料，若非證人乙○○、丙○○主動陳
           述上開打行動電話聯繫之經過，當無從為該筆錄之製作。
         證人乙○○、丙○○二人為警查獲後，經警採尿送驗，確認證人乙○○
           之尿液呈安非他命、甲基安非他命陰性反應，而證人丙○○之尿液呈安
           非他命、甲基安非他命陽性反應，此有台灣尖端先進生技醫藥股份有限
           公司濫用藥物檢驗中心濫用藥物檢驗報告二紙為憑（分別附於九十一年
           度毒偵字第一二七九號偵查卷第六十頁、九十二年度毒偵字第二八三號
           偵查卷第十六頁）。按個人口服投與甲基安非他命後，其尿液中能否驗
           出安非他命陽性反應，與其投與方式、投與量、個人體質、採尿時間及
           檢測儀器之精密度等有關，一般而言，約百分之七十於口服投與後二十
           四小時內自尿中排出，約百分之九十於九十六小時內自尿中排出，從而
           吸食時間距採集尿液時間最長可能不會超過四日，此有行政院衛生署藥
           物食品檢驗局八十一年二月八日八一藥檢壹字第一一五六號函可參。據
           此，堪認證人乙○○於採尿前四日應未施用安非他命，而證人丙○○則
           於採尿前四日曾施用安非他命，此與證人乙○○與警訊複訊中所稱該安
           非他命係證人丙○○委伊代向被告購買以供施用，伊並未施用等節，亦
           相符合。
         雖證人乙○○、丙○○嗣後偵審中均翻異前詞，證人乙○○稱：「查獲安
         非他命一包，不是向被告買的……，那天上午有跟被告通電話，他說要來
         我家找我，因我家還有丙○○在，我沒讓他進來，他就走了。……因我想
         交保，丙○○說要幫我擔下來，所以我們就一起講說是他的（指丙○○）
         ，後來沒想到他為何說是被告的，我也說是被告給的，後來幾次庭訊我跟
         著這麼說……。」（參見九十二年度四０四二號偵查卷第一四二頁至第一
         四三頁），或稱：「查獲安非他命是向綽號阿龍的人買的，由我於當日上
         午九時許打電話聯絡阿龍購買安非他命，再由丙○○前往復興高中那邊取
         貨，取回後二人一起施用」（參見本院審理筆錄）；證人丙○○則或證稱
         ：
         「扣案之安非他命是被告拿來要賣我的，但我沒有買，他就說先寄放我這
         裡」（參見九十一年核退卷一三四四號第十一頁、第十二頁），或改稱「
         扣案安非他命是我所有，是阿牛賣給我的，不知其真實姓名，是乙○○打
         電話給他，我去拿的」（參見前揭偵查卷第一０一頁、第一０二頁、第一
         三六頁、第一三七頁），又改稱「查獲安非他命是向綽號阿龍的人買的，
         由乙○○打電話聯絡，我去復興高中取貨交錢」（參見本院審理筆錄）。
         然詰之證人乙○○、丙○○對於何以數度更異其詞，均始終無法自圓其說
         ，證人乙○○於審理中甚至數次沈默不語，無以回問；且二名證人對於扣
         案安非他命來源為何，除曾指稱被告外，證人丙○○於九十二年八月十九
         日偵訊時陳稱係委由證人乙○○向綽號「阿牛」者所購入，但證人乙○○
         於翌日偵訊中則稱不認識「阿牛」其人（見前揭偵查卷第一０二頁、第一
         ０八頁），嗣於審理中，二人則一致改稱扣案安非他命乃證人丙○○委由
         證人乙○○向綽號「阿龍」者購買，然經隔離訊問，二人對於阿龍特徵之
         描述並不相同，證人乙○○謂之「高高瘦瘦」，證人丙○○則稱「高高胖
         胖」，顯然並無「阿牛」、「阿龍」等人之存在，其等於警訊複訊後改稱
         安非他命來源乃被告外之另有其人，無非事後迴護之詞；至於證人乙○○
         、證人丙○○陳稱其等於警訊複訊時之所以指認被告，係因應警員之要求
         云云，然移案機關即台北市警察局北投分局於製作證人乙○○、丙○○警
         訊複訊筆錄時，根本並未調閱證人乙○○與被告前揭門號行動電話之通訊
         資料，業如前述，若非證人乙○○、丙○○主動陳述上開打行動電話聯繫
         之經過，警員如何得知被告當日上午與證人乙○○曾以行動電話聯繫，又
         如何能以此為由指證被告販買安非他命？證人乙○○、丙○○上開關於指
         證被告係出於警員命令之陳述，亦難採信。是證人乙○○、丙○○於警訊
         複訊中所為之陳述，雖與審判中不符，然此陳述具有較可信之特別情況，
         已如前述，且為證明被告販賣安非他命犯罪事實存否所必要者，依刑事訴
         訟法第一百五十九條之二之規定，得採為證據。衡諸被告與證人乙○○均
         於審理中自承二人時常聯繫訴訟書狀事宜，證人丙○○亦稱尚積欠被告約
         三千元等情狀以觀，被告與該二名證人不僅毫無宿怨，甚且交情甚篤，若
         非被告確有販賣安非他命予證人乙○○之情事，證人乙○○、丙○○大可
         於警訊中任意推託扣案安非他命乃他人所販出，豈有任意誣陷被告之可能
         ？與證人乙○○、丙○○嗣於偵審中前後矛盾，顯與經驗法則不合之證述
         相較，自應以其等於警訊複訊中所為之證述可採。
   （二）證人乙○○、丙○○於警偵訊中指陳被告所販賣之透明晶體一包，吸食後
         為警查扣之晶體殘渣，經台北市政府警察局鑑驗，確認有第二級毒品甲基
         安非他命成分（毛重０‧三二公克、淨重０‧一五公克、驗餘淨重０‧一
         四公克），亦有卷附該局九十二年二月二十四日北市鑑毒字第一一四號鑑
         驗通知書一紙為憑。
   （三）又，測謊鑑定，係依一般人在說謊時，會產生遲緩、緊張、不安等心理波
         動現象，而以科學方法，由鑑定人利用測謊儀器，將受測者之情緒波動反
         應情形加以紀錄，用以判別受測者之供述是否真實。故測謊鑑定，倘鑑定
         人具備專業之知識技能，復事先獲得受測者之同意，所測試之問題及其方
         法又具專業可靠性時，該測謊結果，雖不能採為判決之唯一及絕對的依據
         ，但非無證據能力，仍得供裁判之佐證。查被告經台北市政府警察局實施
         測謊，受測前晤談中被告表示從未有販賣或交付任何毒品與證人乙○○之
         行為，後經Polygraph儀器檢測生理反應情形及測熟習測試過程後，以
         Backster You Phase Test區域比對法比對測試，圖譜經採人工及電腦數據
         分析比對結果，被告對於「有關本案，你有沒有拿毒品給對方（乙○○）
         ？（回答：沒有）、「民國九十一年十月的時候，你有賣過任何的毒品給
         對方（乙○○）嗎？（回答：沒有）」此二問題，呈不實反應，測試結果
         認應係說謊，有該局九十三年三月十日北市刑鑑謊字第０一四五號測謊測
         試結果通知書一份檢附受測同意書、測謊過程紀錄表及測試圖譜資料各一
         份、測試過程錄影帶等件在卷可為參佐（見前揭偵查卷第一二八頁，同意
         書等資料在證物袋）。被告既同意接受測謊，且經具有測謊專業能力之台
         北市警察局刑事鑑識中心人員事前詳閱卷宗資料後，對被告實施測謊，測
         謊當時被告身體狀況良好，測謊鑑驗結果通知書又附有測謊圖譜資料，足
         認該鑑定報告具有專業可靠性，被告於否認本案犯行時，既經鑑定人分析
         判斷有不實之情緒波動反應，依前揭說明，雖非得作為有罪判決之唯一證
         據，但非無證據能力，得供為裁判之佐證。
   （四）綜上所論，證人乙○○、丙○○於警訊複訊中已指證被告交付證人乙○○
         安非他命，以取得五百元對價等語明確，該證詞核與被告及證人乙○○間
         之通聯紀錄、證人乙○○及丙○○之驗尿報告結果相符，扣案被告所交付
         之白色晶體殘渣亦經確認係安非他命無訛，此外，被告否認販賣安非他命
         ，經測謊結果亦呈不實反應等情，足證被告於前揭時間接獲證人乙○○電
         話聯繫，議定安非他命取交貨之時間地點，而於案發當日下午一時五十分
         許將安非他命一包送交證人乙○○，取得五百元之事實。又案發當日（九
         十一年十月二十九日）為星期二，並非例假日，而被告長期施用毒品，有
         台灣高等法院全國前案紀錄表在卷為憑，所費不貲，亟須資金營生，若非
         意在獲取利潤，料無甘冒重大刑責，於非假日時間無償為人調取安非他命
         以供吸食之可能，其舉有營利意圖甚明。事證明確，犯行堪以認定。
二、按安非他命業經列為毒品危害防制條例第二條第二項第二款所定之第二級毒品管
    制，不得販賣、持有。核被告販賣安非他命之所為，係犯同條例第四條第二項之
    販賣第二級毒品罪。又毒品危害防制條例雖於被告行為（九十一年十月二十九日
    ）後，九十二年七月九日經總統號令修正公布，並自公布後六個月即九十三年一
    月九日施行，惟關於該條例第四條第二項販賣第二級毒品罪之犯罪構成要件及法
    定刑度均未變更，故無新舊法適用比較之問題，附此敘明。其販賣前持有第二級
    毒品安非他命之低度行為為販賣之高度行為所吸收，不另論罪。次查，被告前因
    偽造有價證券案件，經台灣花蓮地方法院於八十三年九月二十九日判處有期徒刑
    三年二月，同年十月十六日確定，入監執行而於八十五年二月二十六日假釋，假
    釋付保護管束期間，又因違反麻醉藥品管理條例案件，經本院於八十六年四月二
    十二日判處有期徒刑六月，台灣高等法院於八十六年七月三十日駁回上訴確定，
    前案假釋撤銷接續執行，復於八十八年六月十一日假釋，假釋付保護管束期間，
    另因違反毒品危害防制條例案件，經本院簡易庭於八十九年二月八日判處有期徒
    刑四月，並經本院合議庭於八十九年五月三十一日駁回上訴確定，前案假釋撤銷
    接續執行，甫於九十一年一月十日縮刑期滿執行完畢，五年內再犯本件有期徒刑
    以上之罪，為累犯，依法加重其刑。爰審酌被告流毒他人，擾亂社會治安，其犯
    罪型態對社會危害甚鉅，犯後猶飾詞狡辯否認犯行，態度非佳，惟念犯罪所得不
    多，亦僅犯案一次，販賣數量非鉅等等一切情狀，量處如主文所示之刑。
三、被告所有之門號0000000000行動電話，乃販賣安非他命與乙○○時接
    洽交易時、地內容之工具，核屬販賣毒品所用之物（雖未據扣案，但無證據證明
    業已滅失），應依毒品危害防制條例第十九條第一項之規定宣告沒收之。又被告
    販賣毒品予乙○○所得為五百元，亦應依同條例第十九條第一項之規定諭知沒收
    ，如全部或一部不能沒收時，則以其財產抵償之。至於被告所販賣之毒品安非他
    命一包，雖係違禁物，但部分為丙○○所施用消耗，殘渣經檢驗餘淨重０‧一四
    公克，與被告販賣包裹該毒品所用之包裝袋一併扣押於丙○○施用毒品案件中，
    該案被告丙○○經本院九十二年度訴字第二三五號刑事判決判處有期徒刑七月，
    台灣高等法院於九十三年一月六日駁回上訴確定，上開扣案之安非他命殘渣及包
    裝袋經該案諭知沒收銷燬，並已於九十三年六月十日為台灣士林地方法院檢察署
    檢察官為沒收銷燬處分，業經本院調閱九十三年度執字第五三七號卷查核屬實，
    復有台灣士林地方法院檢察署檢察官九十三年六月十日甲○己字第九三執五三七
    號扣押沒收物品處分命令影本在卷為憑，上開違禁物及被告販賣毒品之包裝袋既
    均滅失，自無庸另為沒收銷燬之諭知，附此敘明。
據上論斷，應依刑事訴訟法第二百九十九條第一項前段、毒品危害防制條例第四條第
二項、第十九條第一項，刑法第十一條、第四十七條，判決如主文。
本案經檢察官鄭世揚到庭執行職務
中　　　華　　　民　　　國　　九十三　　年　　　十二　　　月　　八  　　日
                              臺灣士林地方法院刑事第七庭
　　                              審判長法  官  王梅英
                                        法  官  劉秉鑫
                                        法  官  楊得君
右正本證明與原本無異。
如不服本判決，應於判決送達後十日內，向本院提出上訴狀。
                                        書記官　曾韻蒔
中　　　華　　　民　　　國　　九十三　　年　　　十二　　　月　　八  　　日
附錄本案論罪科刑法條全文：
毒品危害防制條例第四條第二項：
製造、運輸、販賣第二級毒品者，處無期徒刑或七年以上有期徒刑，得併科新臺幣七
百萬元以下罰金。
